【裁判字號】    95,抗,329
【裁判日期】    950328
【裁判案由】    假扣押
【裁判全文】
臺灣高等法院民事裁定                   95年度抗字第329號
抗  告  人  日南工程有限公司
法定代理人  乙○○
代  理  人  張義祖律師
相  對  人  欣道實業股份有限公司
法定代理人  甲○○
上列抗告人與相對人間假扣押事件，對於中華民國95年2月8日臺
灣板橋地方法院95年度裁全字第1634號裁定，提起抗告，本院裁
定如下：
    主  文
抗告駁回。
抗告訴訟費用由抗告人負擔。
    理  由
一、按債權人就金錢請求或得易為金錢請求之請求，欲保全強制
    執行者，得聲請假扣押，民事訴訟法第522條第1項定有明文
    。又請求及假扣押之原因，應釋明之。該釋明如有不足，而
    債權人陳明願供擔保或法院認為適當者，法院得定相當之擔
    保，命供擔保後為假扣押，同法第526第1、2項亦有規定。
    再假扣押僅為保全強制執行方法之一種；故苟合於上開假扣
    押條件，並經債權人敘明假扣押之原因存在，法院即得為准
    許假扣押之裁定。至於主張之實體上理由，是否正當，乃屬
    本案問題，非假扣押裁判中所能解決。
二、相對人即債權人於原法院主張抗告人即債務人於民國93年11
    月8日委請其施作『高鐵桃園路段橋下道路土木工程第5D標
    （5OK+200~5lK+53 7）之瀝青混凝土鋪設工程』，其已依抗
    告人指示如期施工完畢，惟債務人尚欠其工程款新臺幣（下
    同）1407萬2006元。近聞債務人擬脫產卸責，是倘不加以保
    全，誠有日後不能強制執行或有甚難執行之虞。爰依民事訴
    訟法第522條規定，並願提供擔保，聲請在1200萬元範圍內
    ，對債務人之財產予以假扣押等語，並提出工程合約、客戶
    別應收帳款明細表影本等為證。
三、原法院依相對人提出之工程合約、客戶別應收帳款明細表等
    件，認相對人對請求及假扣押之原因有相當之釋明，然其釋
    明仍有不足，惟相對人既陳明願供擔保，爰裁定命相對人以
    400萬元為抗告人供擔保後，得對債務人之財產在1200萬元
    之範圍內，予以假扣押。經核與上開規定，尚無不合。
四、抗告意旨略以：相對人提出之工程合約，僅足釋明兩造間有
    次承攬契約，不足釋明債權人之實際債權額；應收帳款明細
    表，係債權人片面作成，亦不足釋明其債權額及清償期。本
    件實情係相對人施工違反其應遵守之業主施工規範，遭業主
    七度函囑挖除重鋪，並宣告減價比為100%，另四度函稱保固
    期延長一年，致產生業主扣上包款，上包扣下包款之局面。
    業主依契約及民法第493條至495條規定，得向抗告人追償之
    金額，遠逾相對人虛擬之債權1407萬2006元。相對人長駐現
    場施工，對上情瞭如指掌，又經抗告人於95 年1月17日去函
    提醒，相對人仍矇稱抗告人脫產，日後不能強制執行，於95
    年2月7日聲請假扣押，顯係故意侵害抗告人之財產權及名譽
    權等語。
    查抗告人自陳本件係「業主扣上包款，上包扣下包款之局面
    」，且原法院業裁定命相對人供擔保以補釋明之不足，抗告
    人上述所辯乃實體上問題，揆諸上開說明，仍應認抗告為無
    理由。
五、據上論結，本件抗告為無理由，爰裁定如主文。
中    華    民    國    95    年    3     月    28    日
                  民事第八庭  審判長法  官  吳景源
                                    法  官  連正義
                                    法  官  滕允潔
正本係照原本作成。
本裁定除以適用法規顯有錯誤為理由，並經本院許可外，不得再
抗告。如提起再抗告，應於收受後10日內委任律師為訴訟代理人
向本院提出再抗告狀。並繳納再抗告費新台幣１千元。
中    華    民    國    95    年    3     月    28    日
                                    書記官  黃麗玲


司法院資訊處製作；財團法人民間司法改革基金會備份。
